【裁判字號】    95,訴,670
【裁判日期】    950630
【裁判案由】    毒品危害防制條例
【裁判全文】
臺灣桃園地方法院刑事判決               95年度訴字第670號
公  訴  人  台灣桃園地方法院檢察署檢察官
被      告  甲○○
                    （另案臺灣桃園監獄執行中）
上列被告因毒品危害防制條例案件，經檢察官提起公訴（95年度
毒偵字第262號），本院合議庭裁定改依簡式審判程序，判決如
下：
    主  文
甲○○施用第一級毒品，累犯，處有期徒刑捌月，扣案之第一級
毒品海洛因壹包（驗餘淨重零點壹貳公克，包裝重零點壹柒公克
）沒收銷燬之。
    事  實
一、甲○○有下列前案紀錄，下述(一)所示案件構成累犯：
  (一)甲○○前因竊盜案件，經本院於民國94年5 月20日以94年度
    桃簡字第708 號判決判處有期徒刑4 月確定，甫於94年11月
    10 日 執行完畢。
  (二)復因違反毒品危害防治條例案件，經本院於94年8 月15日以
    94年訴字第1372號判決判處有期徒刑8 月，嗣上訴，經臺灣
    高等法院於94年12月9 日以94年上訴字第3402號判決上訴駁
    回確定。
二、甲○○前因施用毒品案件，經本院以91年度毒聲字第1489號
    裁定送觀察、勒戒後，認有繼續施用毒品之傾向，復經本院
    以91年度毒聲字第1664號裁定令入戒治處所施以強制戒治，
    嗣於停止戒治付保護管束期間內有繼續施用毒品之行為，經
    桃園地院以92年度毒聲字第1169號裁定撤銷停止戒治，令入
    戒治處所繼續施以強制戒治，於93年1 月26日強制戒治期滿
    ，並由臺灣桃園地方法院檢察署檢察官於93年2 月27日以93
    年度戒毒偵字第42號為不起訴處分確定。詎仍不知悔改，於
    上揭強制戒治執行完畢後5 年內，復另基於施用第1 級毒品
    之犯意，於94年12月31日上午某時，在其桃園縣桃園市○○
    街179 號住處，施用第1 級毒品海洛因1 次，嗣為警於94年
    12月31日20時許，在桃園縣桃園市○○路121 號前查獲，並
    扣得海洛因1 包（驗餘淨重0.12公克，包裝重0.17公克），
    且經警對其採尿送驗後，結果呈嗎啡陽性反應，因而查獲上
    情。
三、案經桃園縣警察局桃園分局報告臺灣桃園地方法院檢察署檢
    察官偵查起訴。
    理  由
一、按刑事訴訟法第273 條之1 規定除被告所犯為死刑、無期徒
    刑、最輕本刑為3 年以上有期徒刑之罪、或高等法院管轄第
    一審案件者外，於審判期日前之程序進行中，被告先就被訴
    事實為有罪之陳述時，審判長得告知被告簡式審判程序之旨
    ，並聽取當事人、代理人、辯護人及輔佐人之意見後，裁定
    進行簡式審判程序。經查，本件被告甲○○被訴毒品危害防
    制條例一案，非前開不得進行簡式審判程序之案件，經被告
    於本院審理時就被訴事實為有罪之陳述，且經本院告知被告
    簡式審判程序之旨，聽取被告及檢察官之意見後，爰依上開
    刑事訴訟法第273 條之1 之規定，合議庭裁定改依簡式審判
    程序審判之，合先敘明。
二、上開犯罪事實，業經被告甲○○坦承不諱，而被告為警查獲
    所採集之尿液經送驗結果尿液有嗎啡（海洛因經人體代謝呈
    嗎啡陽性反應）陽性反應，此有有臺灣尖端生技醫藥股份有
    限公司濫用藥物檢驗報告1 紙在卷可參（見95年度毒偵字第
    262 號偵查卷第49頁），並有如事實欄所載之物品扣案足資
    佐證，而本案被告為警查獲扣得之白粉1 包（驗餘淨重合計
    0.12公克，包裝重合計0.17公克），確含第一級毒品海洛因
    成分，有法務部調查局調科壹字第080010692 號鑑定通知書
    1 紙在卷可稽（附本院卷），足徵被告自白與事實相符，其
    施用第一級毒品海洛因之事實，堪以認定。又被告前因施用
    毒品案件，經本院以91年度毒聲字第1489號裁定送觀察、勒
    戒後，認有繼續施用毒品之傾向，復經本院以91年度毒聲字
    第1664號裁定令入戒治處所施以強制戒治，嗣於停止戒治付
    保護管束期間內有繼續施用毒品之行為，經桃園地院以92年
    度毒聲字第1169號裁定撤銷停止戒治，令入戒治處所繼續施
    以強制戒治，於93年1 月26日強制戒治期滿，並由臺灣桃園
    地方法院檢察署檢察官於93年2 月27日以93年度戒毒偵字第
    42號為不起訴處分確定等情，此有全國施用毒品紀錄表（見
    同上偵查卷第44頁）、臺灣高等法院被告前案紀錄表、不起
    訴處分書各1 份在卷可稽。是被告係於上開最後1 次強制戒
    治執行完畢後5 年內再犯毒品危害防制條例第10條第1 項之
    罪。綜此，本案事證明確，被告犯行洵堪認定，應予依法論
    科。
三、按海洛因屬於毒品危害防制條例第2 條第2 項第1 款所列之
    第一級毒品。是核被告甲○○所為，係犯毒品危害防制條例
    第10條第1 項之施用第一級毒品罪。被告持有第一級毒品海
    洛因，意在供己施用，其持有海洛因之低度行為應為施用之
    高度行為吸收，不另論罪。又被告有如事實欄一、(一)所示前
    案紀錄，甫於94年11月10日執行完畢，有上開臺灣高等法院
    被告前案紀錄表1 份附卷可稽，其於刑之執行完畢後，5 年
    以內再犯本件有期徒刑以上之罪，為累犯，應依刑法第47條
    規定加重其刑。爰審酌被告本件施用毒品次數1 次，犯行所
    生危害，已曾因相同犯行經強制戒治等處遇後猶未能使其知
    所省惕，根絕施用毒品惡習，足徵其沾染甚深，犯後坦承犯
    行態度良好等及其他一切情狀，量處如主文所示之刑。
四、沒收：
  (一)扣案之第一級毒品海洛因1 包（驗餘淨重合計0.12公克，包
    裝重合計0.17公克），又上開毒品包裝袋因與毒品海洛因附
    和無法析離，應全視為毒品，均應依毒品危害防制條例第18
    條第1 項前段之規定沒收銷燬之。
據上論斷，應依刑事訴訟法第273條之1、第299條第1項前段，毒
品危害防制條例第10條第1項、第18條第1項前段，刑法第11條、
第47條，判決如主文。
本案經檢察官廖先志到庭執行職務。
中    華    民    國    95    年    6     月    30    日
                  刑事第十二庭  法  官  黃永定
以上正本證明與原本無異。
如不服本判決，應於送達後10日內，向本院提出上訴狀。
                                書記官  施春祝
中    華    民    國    95    年    6     月    30    日
附本案論罪科刑依據之法條：
毒品危害防制條例第10條第1項
施用第一級毒品者，處六月以上五年以下有期徒刑。


司法院資訊處製作；財團法人民間司法改革基金會備份。
